【裁判字號】    94,易,1438
【裁判日期】    950630
【裁判案由】    賭博
【裁判全文】
臺灣桃園地方法院刑事判決              94年度易字第1438號
公  訴  人  臺灣桃園地方法院檢察署檢察官
被      告  Ｋ○○
上列被告因賭博案件，經檢察官提起公訴（93年度偵字第18526
號），本院判決如下：
    主  文
Ｋ○○共同以賭博為常業，處有期徒刑陸月，如易科罰金，以參
佰元折算壹日，扣案如附表1 至附表5 所示之物，均沒收之。
    事  實
一、Ｋ○○明知Ｌ○○（已結）在桃園縣桃園市○○街298 號1
    樓公眾得出入之場經營「冠宇電子遊戲場」，該店業依電子
    遊戲業管理條例規定辦理營利事業登記及營業級別（限制級
    ）登記，經核准經營「娛樂類」電子遊戲場業，自民國93年
    4 月21日起以日薪新台幣（下同）1,000 元，受僱於Ｌ○○
    擔任現場負責人，在負責人Ｌ○○不在遊戲場時，負責收取
    遊戲場營收帳款及處理現場事務之工作，竟與受雇於Ｌ○○
    擔任服務人員之Ｒ○○、Ｓ○○、董佩苓、Ｄ○○（受雇時
    間均係93年4 月21日）、Ｅ○○、丁○○、黃○○（受雇時
    間為93年11月初，下稱Ｒ○○等人，以上7 人均已審結）等
    人，共同基於賭博營生為業之犯意聯絡，與Ｌ○○自93年4
    月21日起，其餘受僱人Ｒ○○等人分別自受僱時起，藉遊戲
    場擺設如附表1 電動賭博機具（起訴書誤載為7PK 等127 台
    ）與不特定人賭博財物，其等均賴此為業並恃此維生。其賭
    博方式係於第1 次客人入場時，檢查來客之國民身分證，並
    以如附表5 編號1 至5 之針孔攝影機等設備拍錄客人影像，
    確認非檢警人員始予放行，並成為該店會員，賭客入場時至
    少須花費1,000 元，交付予該店上開開分員並選定機檯後，
    由上開開分員為賭客開分1 千5 百分，若賭輸則再拿1,000
    元，再開1 千分，每注30分，最多可押4 注，如中彩可得1
    至500 倍不等之彩分，若未中則所押之分數則被機檯沒入，
    若不續玩時，可示意開分員洗分兌換現金，方式係由開分員
    視機檯上之剩餘分數，開分小姐依1:1 比例示意賭客去店內
    兩側電話亭內拿東西，賭客則前往上開電話亭內，自抽屜內
    取得與機檯分數相同之現金。壬○○、Ｙ○○、Ｂ○○（經
    臺灣桃園地方法院檢查署檢察官為職權不起訴處分）各基於
    賭博之概括犯意，於上開遊戲場營業期間，多次至上址遊戲
    場內，把玩店內擺設之電動玩具，而以上開開分、洗分及把
    玩電動玩具方式，與店方賭博。嗣經桃園縣政府警察局督察
    室蒐證後，報請臺灣桃園地方法院檢察署檢察官據報指揮偵
    辦，並向本院聲請搜索票獲准後，於93年11月15日16時30分
    許持往執行，當場查獲該店現場負責人Ｋ○○、員工Ｒ○○
    、董佩苓、Ｄ○○、Ｅ○○、丁○○、黃○○、冒充客人之
    員工Ｓ○○，及在該遊戲場賭博之客人宇○○、Ｍ○○、庚
    ○○、宙○○、ａ○○、己○○、Ａ○○、ｊ○○、未○○
    、ｄ○○、ｌ○○、酉○○、Ｇ○○、甲○○、午○○、Ｏ
    ○○、ｈ○○、ｅ○○、謝定谷、Ｗ○○、Ｊ○○、Ｐ○○
    、丑○○、Ｑ○○、Ｆ○○、丙○○、ｋ○○、卓昆華、Ｚ
    ○○、Ｃ○○、辰○○、Ｎ○○、ｂ○○、地○○、Ｔ○○
    、ｆ○○、辛○○、Ｘ○○、癸○○、子○○、玄○○、Ｖ
    ○○、戌○○、Ｕ○○、天○○、寅○○、乙○○、戊○○
    、卯○○、Ｈ○○、ｉ○○、ｇ○○、Ｉ○○、申○○、巳
    ○○、ｃ○○等人（以上客人均另結）則各自基於賭博之犯
    意，均於93年11月15日，在上址「冠宇遊戲場」內把玩前開
    電動機檯時，為警當場查獲，並扣得當場供賭博用的如附表
    1 所示賭博機具及在店內賓果機檯區內櫃檯扣得如附表4 編
    號1 所示賭資，另當場扣得Ｌ○○所有供經營該遊戲場所用
    如附表2 、附表4 編號2 至6 、附表5 所示之物品，及在現
    場負責人Ｋ○○身上查獲Ｌ○○所有供經營該遊戲場所用附
    表3 所示物品。
二、案經桃園縣政府警察局桃園分局報告臺灣桃園地方法院檢察
    署檢察官偵查起訴。
    理  由
一、訊據被告Ｋ○○固不否認受雇於Ｌ○○在「冠宇電子遊戲場
    」工作，惟矢口否認有何常業賭博犯行，辯稱：我是Ｌ○○
    請的臨時工，負責在大門櫃台處向客人解說店內的消費情形
    ，並且負責廠商送飲料、食物等到店來時付款之工作，該店
    以1,000 元開分可把玩8 小時，期間內無限開分，不知道店
    裡面有在賭博，且不知道Ｓ○○是否為店內員工云云。經查
    ：
(一)本件係桃園縣政府警察局督察室蒐證後，報請臺灣桃園地方
    法院檢察署檢察官據報指揮偵辦，並向本院聲請搜索票獲准
    後，於93年11月15日16時30分許持往執行，當場查獲該店內
    客人當場坦承有兌換現金，其方式為若不續玩時，可示意開
    分員洗分兌換現金，方式係由開分員視機檯上之剩餘分數，
    依1:1 比例示意賭客去店內隱密處之電話亭內自抽屜取得與
    機台分數相同現金，以此方法兌換現金等情，已據證人即帶
    隊前往執行搜索之當時桃園縣政府警察局督察室巡官亥○○
    於本院審理時結證明確在卷（見本院卷〈二〉第75頁至第80
    頁），並有警方蒐證照片4 張及警製現場圖2 張在卷可憑。
    此外，復有當場扣得被告Ｌ○○所有供賭博用的如附表1 所
    示賭博機具，及在店內賓果機檯區內櫃檯扣得如附表4 編號
    1 所示賭資，另當場扣得Ｌ○○所有供經營該遊戲場所用如
    附表2 、附表4 編號2 至6 、附表5 所示之物品，及在現場
    負責人Ｋ○○身上查獲Ｌ○○所有供經營該遊戲場所用附表
    3 所示物品在卷可稽。
(二)上揭事實欄所載關於該「冠宇電子遊戲場」之賭博方式，係
    於第1 次客人入場時，檢查來客之國民身分證，並以如附表
    5 編號1 至5 之針孔攝影機等設備拍錄客人影像，過濾確認
    非檢警人員始予放行，賭客入場時至少須花費1,000 元，交
    付予該店上開開分員並選定機檯後，由上開開分員為賭客開
    分1 千5 百分，若賭輸則再拿1,000 元，再開1 千分，每注
    30 分 ，最多可押4 注，如中彩可得1 至500 倍不等之彩分
    ，若未中則所押之分數則被機檯沒入，若不續玩時，可示意
    開分員洗分兌換現金，方式係由開分員視機檯上之剩餘分數
    ，開分小姐依1:1 比例示意賭客去店內兩側電話亭內拿東西
    ，賭客則前往上開電話亭內，自抽屜內取得與機檯分數相同
    之現金等情，已據證人即賭客Ｂ○○於警詢時證稱：我給開
    分小姐1,000 元她會幫我在機檯上開1 千5 百分, 如沒中彩
    分數玩完了，就再給小姐1,000 元再開1 仟分把玩以此類推
    ，隨時都可叫小姐洗分。我玩的電玩機檯是3 分檯，也就是
    押一注30分每把牌最多可押4 注共120 分機檯對賭, 如中彩
    可得1 至5 百倍不等之彩分如沒中彩則所押的分數會被機檯
    吃掉，我在「冠宇遊樂場」把玩機檯曾洗分兌換金錢約2次
    我最近1 次洗分兌換金錢在93年11月14日14時許，1 千5 百
    分兌換1,500 元。當天我的機檯分數累積到1 千5 百分，我
    向店內開分小姐說「我有事要走了」, 而在原位稍候，然後
    開分小姐3 分鐘後表示，要我去店內電話亭內抽屜內拿東西
    ，我自己走到公用電話亭內抽屜去取得與我機檯上所洗得分
    數同等數額的1,500 元等情。於檢察官訊問時結證稱：第1
    次去「冠宇電子遊戲場」時要拿給身分證予店方核對，並且
    叫我們去看1 個鏡頭，之後去都要報自己身份證出生年月日
    即可，我曾換過2 次錢，1 次是昨天換了1,500 元，另1 次
    已忘了金額與時間，因我與店家比較熟，我直接跟小姐說我
    要走了，她叫我等一下，後叫我去電話亭內兌換現金等情，
    及至本院審理時亦結證稱：其之前在警詢、檢察官訊問時所
    述賭博機檯玩法、洗分兌換現金方式均實在等情在卷（見93
    年度偵第18526 號卷〈一〉第58至62頁、第267 至第P272頁
    反面、本院卷〈二〉第81至第83頁）。
(三)另「冠宇電子遊戲場」以前揭方式賭博財物，復據另一賭客
    即證人壬○○於警詢證稱：我去「冠宇電子遊戲場」讓店方
    人員核對身份後，他們認為我沒問題才給我1 個會員號碼讓
    我加入會員，我是給1,000 元開分小姐會幫我在機檯上開1
    千5 百分，如沒中彩分數玩完了就再給小姐1,000 元再開1
    千分把玩以此類推，隨時都可叫小姐洗分。我玩的機台是押
    1 注30分每把牌最多可押4 注共120 分與機檯對賭如中彩可
    得1 至5 百倍不等之彩分如沒中彩則所押的分數會被機檯吃
    掉，我在93年8 月中旬把玩機檯後，洗2 千5 百分兌換2 千
    5 百元。當天我的機台分數累積到2 千5 百分, 我向店內開
    分小姐說「我要放棄」（意為不玩了要洗分）而後在原位稍
    候，然後開分小姐表示去店內公用電話亭內抽屜內拿東西，
    我自己走到公用電話亭內抽屜去取得與我機檯上所洗得分數
    同等數額的2,500 元等情，於檢察官訊問時結證：我第1 次
    去「冠宇電子遊戲場」時要拿身分證給店方核對，並在鏡頭
    上不知是否照相，之後去都要報自己身份證出生年月日，在
    93 年8月份中旬時曾在場內之電話亭內兌換過1 次錢，約
    2,500 多元，在兌換前我要跟開分小姐說，我要放棄，待處
    理完後，小姐會來通知我前去電話亭內換錢等情，及至本院
    審理時亦結證稱：其之前在警詢、檢察官訊問時所述賭博機
    檯玩法、洗分兌換現金方式均實在等情在卷（見93年度偵第
    18526 號卷〈一〉第64至68頁、第267 至第272 頁反面、本
    院卷〈二〉第123 頁）。另一證人即賭客Ｙ○○於警詢時證
    稱：我自93年10月底開始到「冠宇遊樂場」把玩電玩。我大
    約2 至3 天會到該店1 次。我給開分小姐1,000 元她會幫我
    在機檯上開1 千2 百分或1 千5 百分，要玩到機檯出牌超過
    3 千分才算過關才能洗分，如沒中彩分數玩完了就再給小姐
    1,000 元再開1 千分把玩以此類推，此時就沒有3 千分洗分
    的限制了，隨時都可叫小姐洗分。機檯是押1 注30分每把牌
    最多可押4 注共120 分與機台對賭如中彩可得1 至5 百倍不
    等之彩分如沒中彩則所押的分數會被機檯吃掉，我最近1 次
    洗分兌換金錢在93年11月9 日，洗2 千分兌換2,000 元。當
    天我的機檯分數累積到2 千分，我向店內開分小姐說，我要
    回去上班，而後在原位稍候，然後開分小姐表示去店內公共
    電話亭內抽屜內拿東西，我自己走到公共電話亭內抽屜去取
    得與我機檯上所洗得分數同等數額的2,000 元等情，及至本
    院審理時亦結證稱：我會去「冠宇電子遊戲場」把玩機檯是
    因為可以洗分換錢，我之前在警詢、檢察官訊問時所述賭博
    機檯玩法、洗分兌換現金方式均實在等情在卷（見93年度偵
    第18526 號卷〈一〉第70至70頁、第267 至第P272頁反面、
    本院卷〈二〉第115 至119 頁）。互核證人壬○○、Ｙ○○
    、Ｂ○○證述開洗分及兌換現金之情節相互一致，且證人等
    與被告等人並無仇怨，當無甘冒偽證罪責，構詞誣陷被告等
    人之必要，故證人等人之證詞應堪採信。綜上，證人壬○○
    、Ｙ○○、Ｂ○○已就進入遊戲場須查驗證件、拍照、成為
    會員、如何開分、如何換錢等賭博方式詳為證述，雖證人壬
    ○○、Ｙ○○對於交付1 千元，開分小姐可開分1 千2 百分
    或1 千5 百，或有不同，此或係對於常客，業者有不同優待
    作為吸引其常去把玩之手段，尚不足憑此認其證述有矛盾之
    處。又既屬賭博之違法行為，業者以檢查賭客之證件或以他
    法驗證是否可疑，應係業者規避取締之方法，而兌換金錢時
    採隱避之方式，亦應屬可理解之事，故證人壬○○、Ｙ○○
    、Ｂ○○均證稱於店內電話亭內兌換現金，亦證該店從事非
    法賭博行為，在隱密處為之，益徵渠等證言符合常情。
(四)再者，該店查扣之電動機檯，均屬有賭博性質之機具，其玩
    法全係隨機按扭，或於選擇號碼後，藉由店內事先設定之機
    率決定輸贏，玩法單調呆版，此與具有聲光、動作及影音效
    果，需靈活動腦操縱可刺激感官之益智娛樂電子遊戲機具全
    然不同，上開扣案機具，若長期把玩而無換錢誘因，勢必平
    淡乏味，無法令人駐足忘歸，且證人壬○○、Ｙ○○、Ｂ○
    ○均證述：一般進去都是以1,000 元開分等語，此與一般益
    智娛樂之電子遊戲機，把玩1 次僅需數十元之代價，高出甚
    多，是依經驗法則，被告Ｋ○○所任職「冠宇電子遊戲場」
    既冀以上開玩法單調、花費昂貴之機具謀獲利潤，倘無以兌
    換金錢為誘因，則進入店內把玩之人，焉有天生性喜冶遊且
    願意挹注大量金錢而通宵達旦流連此處之理。且「冠宇電子
    遊戲場」並免費提供入場把玩客人飲料、餐點乙節，亦據被
    告Ｋ○○於本院審理時供述在卷。則共同被告Ｌ○○又何能
    持續支應店內飲料、餐飲、員工薪資等高額成本，益可證證
    人壬○○、Ｙ○○、Ｂ○○所為可換錢賭博之證述為可採信
    。
(五)被告Ｋ○○雖辯稱：我是Ｌ○○請的臨時工，負責在大門櫃
    台處向客人解說店內的消費情形，並且負責廠商送飲料、食
    物等到店來時付款之工作，不知道店裡面有在賭博云云。惟
    查：被告Ｋ○○係受僱於Ｌ○○擔任「冠宇電子遊戲場」現
    場負責人乙節，業據被告Ｋ○○於警詢時坦認在卷，其於警
    詢時供稱：我現在擔任冠宇遊藝場員工，擔任現場負責人等
    情（見93年度偵第18526 號卷〈一〉第21頁反面）。且其於
    檢察官訊問時供稱：員工含我本人共7 人，除我是負責門口
    收取客人入場費用外，其他員工負責開分、計分、洗分及送
    飲料及其他客人服務等情（見93年度偵第18526 號卷〈一〉
    第248 頁反面）。顯見被告Ｋ○○對於「冠宇電子遊戲場」
    店內員工的工作如何分配，均能明確的指出店內員工各分擔
    的事。復徵之被告Ｋ○○於員警持本院核發搜索票搜索現場
    扣押賭博相關資料時，以現場負責人身分在扣押物品目錄表
    上簽名，亦有卷附之桃園縣政府警察局扣押物品目錄表可憑
    （見93年度偵第18526 號卷〈一〉第199 至208 頁）。則被
    告Ｋ○○果非現場負責人，其為何能代表「冠宇電子遊戲場
    」在前開扣押物品目錄表上簽名？足見被告Ｋ○○此部分所
    辯，顯係事後飾卸之詞，委無足採。
(六)另被告Ｋ○○復辯稱：不知道Ｓ○○是否為店內員工云云。
    但查：被告Ｓ○○係「冠宇電子遊戲場」員工，並曾為證人
    Ｂ○○、壬○○、Ｙ○○開分等情，已據證人Ｂ○○於警詢
    證稱：我是93年11月15日下午14時30分許進入「冠宇遊樂場
    」，由1 名女性員工Ｓ○○（警詢筆錄誤載為翁玉梅）為我
    開分等情，於檢察官訊問時結證稱：我在「冠宇電子遊戲場
    」看過Ｓ○○（偵查筆錄誤載翁玉梅）、許雅婷、董佩苓等
    人，他們是開分員等語。證人壬○○於警詢時證稱：我是93
    年11月15日下午16時5 分許進入「冠宇遊樂場」，由1名 女
    性員工Ｓ○○（警詢筆錄誤載為翁玉梅）為我開分等語，於
    檢察官訊問時結證稱：我看過Ｓ○○（偵查筆錄誤載為翁玉
    梅），她是開分小姐，曾叫我到電話亭拿錢等情。證人Ｙ○
    ○於警詢時證稱：我是93年11月15日下午14時30分許進入「
    冠宇遊樂場」，由1 名女性員工Ｓ○○（警詢筆錄誤載為翁
    玉梅）為我開分等語，於檢察官訊問時結證稱：我看過Ｓ○
    ○（偵查筆錄誤載為翁玉梅）、許雅婷、董佩苓等人，他們
    是開分員等情（見93年度偵第18526 號卷〈一〉第60、67、
    73、270 、271 頁）。並有被告Ｓ○○經上揭3 位證人指認
    照片在卷足憑（見93年度偵第18526 號卷〈一〉第279 頁）
    。繼於本院審理時上揭3 位證人亦為相同證述。果被告Ｓ○
    ○並非該店員工，何需為客人Ｂ○○、壬○○、Ｙ○○開分
    ，又如何知道開分比例；且上揭3 位證人不只1 次在該店看
    見被告Ｓ○○。足見被告Ｋ○○辯稱其非該店員工，卻常於
    該店出現並為客人開分，顯悖於常情而與事實不符，被告Ｋ
    ○○此部分所辯顯非可採。
(七)又本件現場扣案如附表1 所示機台數量眾多，及共同被告Ｌ
    ○○僱用員工多達8 人（Ｋ○○、Ｒ○○、董佩苓、Ｄ○○
    、Ｅ○○、丁○○、黃○○、Ｓ○○），足見該場地頗具規
    模，購入機台之價格不斐，經營成本不貲，共同被告Ｌ○○
    顯係恃此賭博營收為生。而被告Ｋ○○既然受僱擔任現場負
    責人，對於遊藝場內安排賭客至店內隱密處電話亭抽屜內拿
    取兌換現金一事，自難委為不知。從而，被告Ｋ○○知Ｌ○
    ○以前揭賭博性電玩營生，猶受僱擔任現場負責人，其顯然
    有以受僱薪資所得為生，而有犯意聯絡及行為分擔。綜上事
    證，被告Ｋ○○否認共同常業賭博犯罪之辯解，均係臨訟飾
    卸之詞，難以憑採，本件事證明確，應依法論科。
二、核被告Ｋ○○所為，係犯刑法第267 條之常業賭博罪。被告
    Ｋ○○與負責人Ｌ○○、及店內員工Ｒ○○、董佩苓、Ｄ○
    ○、Ｅ○○、丁○○、黃○○、Ｓ○○等人彼此間（以上7
    人均於任職共事期間），有犯意聯絡及行為分擔，皆為共同
    正犯。爰審酌被告Ｋ○○受僱於規模龐大之遊戲場擔任現場
    負責人，不思以正途謀生，而以賭博為生，且犯後一再飾詞
    否認，犯後態度不佳，及就渠所參與程度等一切情狀，量處
    如主文所示之刑，並諭知易科罰金之折算標準。在「冠宇電
    子遊戲場」店內扣得附表1 及附表4 編號1 所示賭博機具，
    均核屬當場賭博之器具，於該店內賓果區櫃檯扣得附表4 編
    號1 所示之現金，屬兌換籌碼處之財物，不論屬犯人與否，
    依共犯連帶責任之規定，均依刑法第266 條第2 項規定對被
    告諭知沒收之。而當場在該店內扣得如附表2 、附表4 編號
    2 至6 、附表5 所示之物品，及在被告Ｋ○○身上查獲如附
    表3 所示物品，均屬被告Ｌ○○所有供經營該遊戲場所用之
    物，應依刑法第38條第1 項第2 款，對被告均諭知沒收。另
    其餘在「冠宇電子遊戲場」內所扣得其他物品，核與本件賭
    博犯罪無關，此部分爰不為沒收之諭知。
據上論斷，應依刑事訴訟法第299 條第1 項前段，刑法第28條、
第267 條、第266 條第2 項、第38條第1 項第2 款、第41條第1
項前段，罰金罰鍰提高標準條例第1 條前段、第2 條，判決如主
文。
本案經檢察官趙燕利到庭執行職務。
中    華    民    國    95    年    6    月    30    日
                  刑事第五庭審判長法  官  潘政宏
                                  法  官  吳勇毅
                                  法  官  邱滋杉
以上正本證明與原本無異。
如不服本判決，應於送達後10日內，向本院提出上訴狀（應附繕
本），上訴於臺灣高等法院。
                                  書記官  高文靜
中    華    民    國    95    年    6     月    30    日
附錄本案論罪科刑法條全文：
刑法第267條
以賭博為常業者，處二年以下有期徒刑，得併科一千元以下罰金
。
附表１：查獲機台
┌───┬──────────┬────┬───────┐
│編號  │物品名稱            │數量    │沒收依據      │
├───┼──────────┼────┼───────┤
│一    │滿天星7PK（含IC板） │92台    │刑法第266 條第│
│      │                    │        │2 項          │
├───┼──────────┼────┼───────┤
│二    │八人座賓果行星（含IC│1台     │1同上         │
│      │板）                │        │              │
├───┼──────────┼────┼───────┤
│三    │八人座賽馬檯（含IC板│1台     │同上          │
│      │）                  │        │              │
├───┼──────────┼────┼───────┤
│四    │賓果主機（含2 部電腦│1台     │同上          │
│      │主機）              │        │              │
├───┼──────────┼────┼───────┤
│五    │賓果機檯（含IC板20片│29台    │同上          │
│      │，含在辦公室內查獲4 │        │              │
│      │台）                │        │              │
├───┼──────────┼────┼───────┤
│六    │百家樂主機（含2 部電│1台     │同上          │
│      │主機）              │        │              │
├───┼──────────┼────┼───────┤
│七    │百家樂（含IC板）    │8台     │同上          │
├───┼──────────┼────┼───────┤
│八    │賓果螢幕            │13台    │同上          │
├───┼──────────┼────┼───────┤
│九    │百家樂螢幕          │4台     │同上          │
└───┴──────────┴────┴───────┘
附表２：在「冠宇電子遊戲場」櫃檯內查獲之物
┌───┬──────────┬────┬───────┐
│編號  │物品名稱            │數量    │沒收依據      │
├───┼──────────┼────┼───────┤
│一    │「冠宇電子遊戲場」名│3張     │刑法第38條第1 │
│      │片（A）             │        │項第2 款      │
├───┼──────────┼────┼───────┤
│二    │「冠宇電子遊戲場」名│4張     │同上          │
│      │片（B）             │        │              │
├───┼──────────┼────┼───────┤
│三    │「冠宇電子遊戲場」名│2張     │同上          │
│      │片（C）             │        │              │
├───┼──────────┼────┼───────┤
│四    │監視螢幕            │2台     │同上          │
├───┼──────────┼────┼───────┤
│五    │店內監視器          │15台    │同上          │
└───┴──────────┴────┴───────┘
附表３：在被告Ｋ○○身上查獲
┌───┬──────────┬────┬───────┐
│編號  │物品名稱            │數量    │沒收依據      │
├───┼──────────┼────┼───────┤
│一    │日報表              │1張     │刑法第38條第1 │
│      │                    │        │項第2款       │
└───┴──────────┴────┴───────┘
附表 4：在「冠宇電子遊戲場」賓果區櫃檯查獲之物
┌───┬──────────┬────┬───────┐
│編號  │物品名稱            │數量    │沒收依據      │
├───┼──────────┼────┼───────┤
│一    │賭資                │新台幣  │刑法第226 條第│
│      │                    │62,520元│2 項          │
│      │                    │元      │              │
├───┼──────────┼────┼───────┤
│二    │顧客名冊            │18張    │刑法第38條第1 │
│      │                    │        │項第2款       │
├───┼──────────┼────┼───────┤
│三    │電腦主機（PC）      │2台     │同上          │
├───┼──────────┼────┼───────┤
│四    │電腦主機（準系統）  │1台     │同上          │
├───┼──────────┼────┼───────┤
│五    │監視器螢幕          │3台     │同上          │
├───┼──────────┼────┼───────┤
│六    │顧客進出場表        │1本     │同上          │
└───┴──────────┴────┴───────┘
附表５：在「冠宇電子遊戲場」７ＰＫ機台區及後方辦公室查獲
        之物
┌───┬──────────┬────┬───────┐
│編號  │物品名稱            │數量    │沒收依據      │
│      │                    │        │              │
├───┼──────────┼────┼───────┤
│一    │針孔攝影機          │1台     │刑法第38條第1 │
│      │                    │        │項第2款       │
├───┼──────────┼────┼───────┤
│二    │電腦主機（PC）      │1台     │同上          │
├───┼──────────┼────┼───────┤
│三    │電腦滑鼠            │1個     │同上          │
├───┼──────────┼────┼───────┤
│四    │監視器螢幕          │4台     │同上          │
├───┼──────────┼────┼───────┤
│五    │電腦主機（準系統）  │1台     │同上          │
└───┴──────────┴────┴───────┘


司法院資訊處製作；財團法人民間司法改革基金會備份。
